臺灣雲林地方法院刑事判決　　　　　　　 96年度訴字第230號
公　訴　人　臺灣雲林地方法院檢察署檢察官
被　　　告　丁○○
　　　　　　　　　　號
指定辯護人　本院公設辯護人乙○○
上列被告因強盜案件，經檢察官提起公訴（95年度偵字第5595號）
，本院判決如下：
    主  文
丁○○被訴強盜部分無罪。
丁○○被訴傷害部分公訴不受理。
    理  由
一、公訴意旨略以：被告丁○○意圖為自己不法之所有，於民國
    95年10月30日晚間10時許，在雲林縣斗六火車站前，以丙○
    ○之友人欲找丙○○為由，誘使丙○○與之前往雲林縣斗六
    市○○○路公誠國小後方圍牆內，同日晚間11時30分許，再
    徒手毆打丙○○，造成丙○○受有胸部挫傷、右眼挫傷及眼
    臉撕裂傷之傷害，並至丙○○不能抗拒，而取走丙○○所有
    之現金新臺幣（下同）2,170 元。嗣經丙○○報警處理，而
    循線查獲。因認被告丁○○涉犯刑法第328 條第1 項強盜罪
    嫌。
二、按犯罪事實應依證據認定之，無證據不得認定犯罪事實。又
    不能證明被告犯罪者，應諭知無罪之判決，刑事訴訟法第15
    4 條第2 項、第301 條第1 項分別定有明文。次按告訴人之
    告訴，係以使被告受刑事訴追為目的，是其陳述是否與事實
    相符，仍應調查其他證據以資審認。又認定不利於被告之事
    實，須依積極證據，苟積極證據不足為不利於被告事實之認
    定時，應即為有利於被告之認定，更不必有何有利之證據，
    最高法院30年上字第816 號判例意旨可資參照。而所謂「積
    極證據足以為不利於被告事實之認定」係指據為訴訟上證明
    之全盤證據資料，在客觀上已達於通常一般之人均不致有所
    懷疑，若未達此一程度，即無從為有罪之認定，最高法院76
    年台上字第4986號判例著有明文。再按事實審法院對於證據
    之取捨，依法雖有自由判斷之權，然積極證據不足以證明犯
    罪事實時，被告之抗辯或反證縱屬虛偽，或被告否認犯罪事
    實所持之辯解，縱屬不能成立，仍不能以此資為積極證據，
    最高法院30年上字第482 號、第1831號判例意旨參照。另刑
    法上之強盜罪，以意圖為自己或第三人不法所有為構成要件
    ，是其行為人主觀上必須有為自己或第三人不法所有之意圖
    ，方屬相當，最高法院23年上字第5247號判例意旨可以參照
    。
三、本件公訴意旨認被告丁○○涉有上揭罪嫌，係以證人即告訴
    人黃出晴於警詢及偵訊中之證言及臺灣大學醫學院附設醫院
    雲林分院診斷證明書為主要論據。惟訊據被告固坦承有於95
    年10月30日晚間10時許在雲林縣斗六火車站前，約丙○○與
    之前往雲林縣斗六市○○○路公誠國小校園內，並於同日晚
    間11時30分許在公誠國小後方圍牆內，以徒手毆打丙○○，
    造成丙○○受有胸部挫傷、右眼挫傷及眼臉撕裂傷之傷害，
    而由丙○○處取得現金1,670 元等情，但堅決否認有上開被
    訴犯行，辯稱：我曾於94年間因為看告訴人丙○○可憐，而
    借與告訴人丙○○2,000 元，但幾經追討，告訴人均置之不
    理，案發當天又正巧在火車站看見告訴人借別人500 元，所
    以我才又向告訴人要債，惟告訴人不僅無意清償，態度還很
    惡劣，所以我才約告訴人到公誠國小內談判，準備於告訴人
    仍然不願償還欠款時，就動手毆打告訴人。嗣告訴人與我抵
    達公誠國小後方圍牆內後，因告訴人仍然不願清償欠款且態
    度不佳，所以我便動手毆打告訴人眼部及胸部。這時告訴人
    才從其身上拿出1,500 元，並說要先償還給我1,500 元，另
    外剩餘之欠款500 元改天再償還給我，於是我收下1,500 元
    後，再要求告訴人拿出170 元供我買酒，所以我從告訴人處
    共取得1,670 元等語。
四、本院之判斷
  (一)告訴人即證人丙○○對被告丁○○上開被訴之事實雖於警訊
    、偵訊、本院審理時指述如次：
  1.95年10月31日之警詢筆錄（警卷第6 頁至第7 頁）
    問：你因何事接受警方偵詢調查？
    答：因我被人打傷，身上的財物被搶走。
    問：案發於何時？何地？
    答：於95年10月30日晚上（誤載為上午）23時30分許，在雲
        林縣斗六市○○○路公誠國小後門圍牆裡。
    問：損失財物為何？
    答：損失新台幣2,170 元整。
    問：請你詳述財物遭搶經過？
    答：約95年10月30日22時許歹徒到火車站來找我，告訴我
    　　在公誠國小後方有一名朋友找我要我一起過去，我就
      　騎腳踏車一起過去，到了公誠國小後方圍牆裡面該歹徒
        就出拳打我的右眼及我的胸部，並且要我將身上的東西
        拿出來，我身上有新台幣6,000 元，歹徒就拿走我2,17
        0 元後騎腳踏車往西平路方向逃逸。
    問：歹徒特徵為何？
    答：歹徒穿淺藍色格子襯衫，淺藍色牛仔褲、有戴眼鏡、
    　　平頭。
    問：警方當場提示姓名丁○○、74年12月14日生、身分證
    　　字號Ｚ000000000號、住斗六市○○路822 巷9 號之口
      　卡片是否為搶奪財物之人？你是否認識？
    答：就是他丁○○，我認識。
    問：你與丁○○是何關係？認識多久？
    答：打招呼的朋友，認識約半年。
    問：丁○○有無持器具毆打你？
    答：天色很暗，我不知道，但是他打我的時候，我有反抗
    　　並拉破衣服。
    問：你與丁○○有無仇恨或糾紛？
    答：均沒有。
    問：你是否提出告訴？告何人？何罪？
    答：我要提出告訴，告丁○○強盜及重傷害罪。
    問：你身上何處受傷？有無就醫？
    答：我右眼受傷、腳部受傷，有到台大雲林分院就醫。
    問：丁○○為何只取走新台幣2,170 元留下4,000 元？
    答：我不知道。
  2.95年12月21日之偵訊筆錄（偵卷第14頁至第15頁）
    問：你於民國95年10月31日凌晨2 時1 分許，因何事在國
    　　立臺灣大學醫學院附設醫院雲林分院製作警詢筆錄？
    答：對方以自己的伯父找我為由，請我到雲林縣斗六市公誠
        國小的裡面，當我們抵達後對方就出手毆打我的臉部及
        胸部，再又手勾住我的脖子，我因此無法反抗，對方再
        伸手將我口袋內的現金2170元拿走，還對我說我偷拿他
        的伯父放在腳踏車的酒給別人喝。
    問：丁○○如何取走你身上的金錢？
    答：對方在我倒地後從我的褲子口袋內一次拿出2170元，
    　　並對我說不可報警。
    問：丁○○毆打你的期間，你是如何反應？
    答：我被毆打後，我倒地，他勾我的脖子，我曾拉他的衣
    　　服要反抗，結果他的衣服被我拉破。
    問：你與丁○○有無債權債務關係？
    答：沒有。
    問：案發時，現場有那些人？
    答：只有我們二人。
  3.96年5 月17日於本院審理時證稱略以：我不曾跟被告借過錢
    ，95年10月30日那天晚上我在斗六車站出口等我朋友，被告
    丁○○剛好從那裡經過，被告說「吻晟仔」（台語）你跟我
    伯父偷拿酒給朋友喝，我回答他說我不沾酒，我不可能這樣
    做。後來被告說他伯父在車站後面的公誠國小後面，裡面有
    五、六個人在那裡喝酒，叫我跟他過去，我認為這是小事，
    我沒有做，要表明說我是清白的，所以就跟被告一起前往公
    誠國小。我們是騎腳踏車進去，騎進去公誠國小後面停下來
    ，二個人再走進去，當時被告帶我進去公誠國小後方圍牆內
    時，我瞄了一下，我問說你伯父那有在這裡喝酒，你隨便亂
    說，被告又說其伯父在涼亭那裡，我說那有，於是被告就叫
    我再前進一點看看，其伯父及其他五、六個人就在暗暗的地
    方喝酒。我再走進一步，還是未看到有人在那邊喝酒，當我
    回頭要罵被告時，被告就打過來了，被告用拳頭打我的眼，
    造成我的眼睛流血及走路不穩，後來被告又用腳踢我的胸部
    ，再又手臂勒住我的頸部。然後我用雙手要撐開他勒住我的
    頸部的手，但是沒有辦法，後來被告就用他的手插到我的褲
    子口袋裡，一次拿走2,170 元後就跑了，至於放在上衣暗袋
    內的錢沒有被被告拿走。
  (二)惟查，告訴人即證人丙○○之上開指述有下列可議之處：
  1.告訴人丙○○，對於他在案發之前，究竟有否看見過被告丁
    ○○乙節，或稱：「打招呼的朋友，認識約半年。」（見告
    訴人警詢筆錄），或稱：「（你第一次遇到被告是何時的事
    ？）95年10月30日」、「（這是案發當天，你第一次遇到被
    告是何時？）不曾遇過」云云（見本院96年5 月17日審判筆
    錄（下稱第一次審判筆錄）第21頁）。或稱：「（你是否認
    識被告？）他時常在斗六市車站晃來晃去，是這樣認識」、
    「（與被告有無交情？）沒有。一點交情都沒有」、「你剛
    回答辯護人是說你之前就有看過被告在火車站晃來晃去，你
    是何時看到被告在火車站晃來晃去？）被告之前曾在車站喝
    完酒後跟人家打架」、「（這是多久以前的事？）也是95年
    的事」、「（是在本件案發前多久的事？）我忘記了」、「
    （你看到被告時，他都在車站做什麼？）當時他跟人家打架
    時，都騎一台腳踏車在那裡晃，每看到一個人就跟人家要錢
    」云云（見第一次審判筆錄第3 頁、第21頁）。則告訴人對
    於何時認識被告前後證述已有不一。
  2.告訴人丙○○，對於被告丁○○是以何理由，誘使其到公誠
    國小後方圍牆內乙節，先於警詢時證稱係被告向其佯稱公誠
    國小後方有一位朋友找他，要他一起過去云云。後於偵訊時
    始稱被告係以其伯父找他為由，請他去公誠國小後方云云。
    再於本院審理時證稱：「因為那天晚上我在斗六車站出口等
    我朋友，被告剛好從那裡經過，被告說：『吻晟仔（台語）
    你跟我伯父偷拿酒給朋友喝』。我也是輕聲的回答他說我不
    沾酒，我不可能這樣做。後來被告說他伯父在車站後面的公
    誠國小後面，裡面有五、六個人在那裡喝酒，叫我跟他過去
    」云云（第一次審判筆錄第4 頁）。則告訴人究竟係因何故
    與被告一起至公誠國小內已非無疑。
  3.告訴人既於警詢時稱與被告只認識半年，僅是打招呼的朋友
    ，又於本院審理時證稱僅因被告時常在斗六市車站晃來晃去
    ，所以才認識被告，又與被告毫無交情，且稱：「（你有無
    跟被告喝過酒？）不曾，因為我不喝酒」、「（是否曾與被
    告在車站聊過天？）不曾」、「（除了被告外，你是否有認
    識被告其他之家人或是親戚？）應該不認識」、「被告的伯
    父你是否認識？）不認識」等語（見第一次審判筆錄第3 頁
    ）。則告訴人與被告應僅為點頭之交，倘被告以杜撰之詞誘
    使告訴人於夜間一同至公誠國小內，告訴人大可置之不理，
    為何僅因被告向其告以：「吻晟仔（台語）你跟我伯父偷拿
    酒給朋友喝」就與被告一同至公誠國小內？實令人費解。且
    告訴人稱：「我認為這是小事，他也說是他伯父委託他約我
    去的，我也想說要表明我是清白的，不能一塊白白的布要把
    我染黑」、「我想說是否真的他伯父有在那裡喝酒，事情就
    去講一講，也不是很大的事」、「我本來就滴酒不沾，我也
    想這是小事，被告都這樣講了，我也想說去看他伯父是否有
    來」等解釋亦顯然有違常情。
  4.告訴人既於本院審理時證稱其常看到被告在火車站前晃來晃
    去，亦曾看過過被告在車站喝完酒後跟人家打架及每看到人
    就跟人要錢等情。則告訴人應認被告平日並非理智之人，衡
    情更不可能僅因被告之片面說詞就與被告一同至公誠國小內
    。況其後本院對告訴人詰問時告訴人又稱「（你有無跟他說
    你根本不認識他伯父，怎麼偷他伯父的酒？）當時我看他可
    靠，信任他，想說這個年輕人不會騙我」云云（見第一次審
    判筆錄第28 頁），顯見告訴人言詞反覆，難認信實。
  5.告訴人又稱：「後來被告說他伯父在車站後面的公誠國小後
    面，裡面有五、六個人在那裡喝酒，叫我跟他過去」、「（
    你剛說他在前站跟你講話時，態度就很差，你難道不會害怕
    ？）我也有在提防他」、「（表示你會害怕？）他講話就顛
    顛倒倒」、「（在火車站出口那裡講話時，你是否會怕？）
    我也是稍微害怕」等語（見第一次審判筆錄第25頁）。告訴
    人既認為自己從未偷被告伯父的酒，則被告以杜撰之詞誘使
    告訴人至公誠國小內，告訴人又已心生畏懼，應會慮及自己
    一人勢單力薄，在公誠國小內倘面對包括被告在內之六、七
    個人將遭受生命、身體、財產之危害，何會竟僅因要證明自
    己並未偷被告伯父的酒就與被告一同前往公誠國小，實啟人
    疑竇。
  6.本院詰之告訴人「（你從火車站到公誠國小要多久的時間？
    ）在半途中他也假裝在打手機，就支支唔唔，在那裡拖延」
    、「（你們牽著腳踏車從火車站到公誠國小，有無超過半個
    小時？）有」、「（這半個多小時的時間內，你不會懷疑他
    為何帶你到這麼偏僻的地方？）當時進去時，我看一下，我
    問他說你伯父哪有在這裡，你不是說有五、六個人在這裡喝
    酒，他說有，再往裡面一點，叫我再走一步，後來我往裡面
    走，後來我轉過頭來，他就用拳頭打我的眼」顯見被告對本
    院之詰問答非所問、避重就輕，根本無法合理回答本院之訊
    問。又告訴人於警詢時先稱其與被告在火車站碰到面的時間
    為95年10月30日22時許，而被被告強盜之時間則為95年10月
    30 日23 時30分許，後於本院審理時又稱與被告在火車站碰
    面之時間為當日晚上9 時許，到達公誠國小之時間差不多是
    當日9 時30分許云云（見第一次審判筆錄第6 頁、24頁），
    當本院詰問時又答稱「（你剛說當天晚上九點多就跟被告在
    火車站，他罵你，一直到晚上11點半，你到公誠國小被他打
    ，這段時間有2 個小時，這2 個小時內，你與被告在公誠國
    小都在做什麼？）就是一直打我」、「打你也不會打一個半
    小時？）當時他打我時，錢拿到時就走了，我就一直待在那
    裡，我人還沒有清醒」、「（你們2 個人牽著腳踏車到公誠
    國小，大約是9 點半。若是他在9 點40或是45分打你，你為
    何到12點才報案？）因為我到火車站時，我遇到我朋友，然
    後等巡邏車，我朋友告訴我說要先備案，當時我身體一直覺
    得冷，我當天也是穿很薄的夾克。」云云（見第一次審判筆
    錄第30頁至32頁），由告訴人之證詞前後不一且不合常情以
    觀，益見其證言之可信性至為薄弱。
  7.又告訴人證稱：「（你要去公誠國小後方時，這半途有無經
    過偏僻而無人的地方？）他都帶我走暗的地方」、「（公誠
    國小裡面的後方，晚上十點多是否有很多人？）都沒有人從
    那裡經過，裡面很暗」等語。倘被告確以偷酒之事誘使被告
    至公誠國小，告訴人於抵達公誠國小後方圍牆內，並未發現
    被告之伯父或其他人在內喝酒之情形，應知事有蹊蹺，被告
    恐另有他圖，而及時離開現場，又如何會如其所稱：「（你
    們走進去時，你有無問他說他伯父到底在哪裡？）當時被告
    帶我進去時，我瞄一下，我問說你伯父怎麼有在這裡喝酒，
    你隨便說說，他一下子說在涼亭那裡，我說怎麼有，他叫我
    再前進一點，就在暗暗的那裡，五、六個在那裡喝酒，我再
    進一步，我就回頭還要再罵他時，他就打過來了」云云，而
    一再為被告誘騙。
  8.告訴人就被告如何施強暴、脅迫乙節，於警詢時僅稱：該歹
    徒就出拳打我的右眼及我的胸部，並且要我將身上的東西拿
    出來，我身上有新台幣6,000 元，歹徒就拿走我2,170 元等
    語，並未稱被告有勒其脖子等情。嗣後於偵訊時始證稱：歹
    徒出手毆打我的臉部及胸部，再又手勾住我的脖子，我因此
    無法反抗，對方再伸手將我口袋內的現金2,170 元拿走等語
    ，其證詞先後已不一致。又倘被告確有勒住告訴人之脖子，
    至使告訴人不能抗拒，依告訴人於本院審理時之證述稱：「
    他勒我脖子時，我已經快斷氣了」、「他勒住我的頸部後，
    我已經全身無力了」、「當時我已全身發軟」等情（見第一
    次審判筆錄第12頁、第29頁），被告當時之力道應該不輕，
    且會在告訴人之脖子處留下傷痕，惟由台大醫院雲林分院診
    斷書所載被告僅有受「胸部挫傷、右眼挫傷及眼瞼撕裂傷」
    等傷害（見警卷第8 頁），並未見告訴人頸部有何受傷，則
    告訴人稱係被告勒住其脖子，再用手伸入其口袋將錢搶走等
    情之可信性已有不足。
  9.被害人丙○○，對於他在公誠國小後方，遭被告強盜時，他
    身上總共有多少錢？或稱：6,000 元（警卷第6 頁）。或稱
    ：6,000 多元（本院第一次審判筆錄第7 頁）。或稱：6,50
    0 元（本院第一次審判筆錄第8 頁），並不相同。又告訴人
    經交互詰問之後稱其為了要避免遭其他友人借款，而將現金
    分成二個口袋置放，褲子口袋置放2,170 元，而上衣之暗袋
    內置放4,330 元，衡情一般人通常將整數紙鈔置於身上暗袋
    內，告訴人何以於身上暗袋處置放零錢，又能確認上衣暗袋
    及褲子口袋內置放之金額各為多少。於本院對此詰之時復稱
    ：「（你錢既然要分成二個地方放，為何你上衣的口袋不放
    整數，而要放有零頭數目的錢？）這樣才不會讓朋友遇到時
    向我借錢」云云，其回答根本無法解釋本院對其證言之疑慮
    ，而加強其證言之憑信性。
  10.另告訴人於警詢時先稱不知道被告為何未將其身上剩餘的4,
    000 元取走等語。又於本院審理對其詰問時證稱：「（為何
    你在警局作證時，警察問你：被告為何只拿走你2,170 元，
    留下4,000 元？你回答說你不知道，跟你剛所述你有暗袋所
    以他沒有搜到。為何跟你今日的證述不同？）當時我隱瞞，
    不讓對方知道我有這麼多錢」、「（你已經到警局了，為何
    還要隱瞞？）那不是警局，是在台大醫院急診室的病床上，
    等眼科、外科醫師」、「（警察就在旁邊，你為何不跟警察
    說清楚說你有暗袋？）因為當時那個朋友護送我到醫院，我
    知道這個人也是在「碰壁」（台語）」、「（你的意思是說
    你沒跟警察說你有暗袋，是怕說送你去醫院的朋友會跟你借
    錢？）對」、「（但你已跟警察說你剩下4,000 元，若你朋
    友聽到，也是會跟你借？）當時我朋友去找眼科的醫師來急
    救我，因為我一直流血」、「（你是說你在跟警察說你剩下
    4,000 元時，你朋友是去找醫生辦手續，所以不在現場，沒
    聽到你還剩下4,000 元？）對，他沒在場」、「（既然沒在
    場，你為何不說清楚你有暗袋？）因為裡面我朋友認識的人
    很多」、「（你在警局說你身上有6,000 元，跟你今日證述
    有7,000 元，也不一致？）當時我住旅館，不要讓別旁的人
    知道我身上有這麼多錢」、「（6,000 元及7,000 元只差
    1,000 元，有需要這樣講？）我剛有說，我總數是7,000 元
    」云云，足見其證言前後矛盾、破綻百出，更無法解釋為何
    在警詢時稱其不知道被告為何不將其身上剩餘的金錢全部拿
    走等情。
  11.綜上，告訴人之指、證述顯有前後矛盾及顯然違背經驗法則
    之處，尚難遽以採信。
  (三)反觀被告丁○○於警詢、偵訊及本院審理時均稱告訴人曾於
    94年間向其借2,000 元，案發當日是其向告訴人要債不成，
    才約使告訴人至公誠國小，並在公誠國小將告訴人毆傷後，
    由告訴人處取得1,670 元等語，其前後供述較為一致。況如
    告訴人所稱被告對其強盜之時並無第三人在場目擊，則被告
    大可對被訴之事全盤否認，又何需先坦承有毆打告訴人，並
    由告訴人處取走1,670 元之客觀事實，再辯稱是要跟告訴人
    要債。且被告為一中度智能障礙者，此有中華民國身心障礙
    手冊影本1 紙在卷可稽（警卷第10頁），其於警詢、偵訊時
    應不至於慮及只要辯稱是為了要向告訴人要債才將告訴人打
    傷即可解免其刑責，而為虛偽之辯解。況被告自始稱係於94
    年間借予被告2,000 元，經查被告丁○○於94年3 月31日前
    確實曾在江井金屬股份有限公司公司任職，其薪水是15,840
    元，有該公司96年5 月31日江管字第9605001 號函1 紙在卷
    可稽（本院卷第52、第53頁），可知，被告丁○○於94年間
    並非全無資力之人，因此被告辯稱曾借給告訴人2, 000元一
    節，應非全係卸責之詞，故本院對被告之行為是否有意圖為
    自己不法所有之強盜主觀犯意仍有合理之懷疑存在。
  (四)另告訴人丙○○對於被告丁○○怒責其偷酒，並誘使其一起
    到公誠國小後方時，究竟有無其他人第三者看見，或稱：被
    告大聲罵我時，旁邊的人、那些司機都閃開了，也沒有人問
    他發生何事，事發時間在三更半夜，沒有過路人，無法找證
    人云云（第一次審判筆錄第6 頁、第24頁）。或稱：當時被
    告與我在火車站爭執，被告騙我去後站時，載我去醫院治療
    的那個計程車司機有在場，大約知道這個情形等語（本院第
    一次審判筆錄第47頁），其前後陳述已不相符。後經本院諭
    知告訴人於第二次審理期日應攜同當時載其去醫院治療的計
    程車司機到庭作證，告訴人又無法帶證人到庭，其證言之可
    信性無以補強。
  (五)雖觀察被告丁○○之供詞：「（你為何打丙○○？）他欠我
    2,000 元，不還我，我就毆打他」、「（你當時有無從他口
    袋拿出錢？）沒有，他自己拿給我的」、「（他拿多少錢？
    ）1,670 元給我」、「（為何他拿1,670 元？）因為他本來
    要還1,500 元，另外170 元我騙他要買酒喝，所以又跟他拿
    170 元」、「（當時他從他口袋共拿出多少錢？）三千多塊
    。我跟他拿1,670 元」、「（既然他欠你2,000 元，你為何
    不跟他拿2,000 元？）他跟我說他剩三千多塊，但是我要跟
    他要，他說沒有」、「（但既然他當初已拿三千多塊出來了
    ，為何不跟他拿2,000 元？）他說叫我讓他500 元繼續欠著
    」、「（你為何沒有跟他說既然他有3,000 元，要他還2,
    000 元？）他就不要，所以500 元就讓他繼續欠著」等語，
    其辯解亦顯有不符一般常情之處，惟被告為一中度智障者，
    其行為舉止是否得以一般常情來理解已值斟酌。況縱認其辯
    解不足採信、或不符合一般經驗法則，然告訴人之指述已有
    如上所述之瑕疵，此外又無其他證據足以佐證告訴人之證述
    ，依據上開判例之意旨，實不能僅因被告辯解有瑕疵，即遽
    以認定被告之罪行。
五、綜上所述，本件依調查證據之結果，檢察官所舉之證據就被
    告丁○○之行為是否有意圖為自己不法所有之強盜犯意，尚
    未達「通常一般之人均不致有所懷疑，而得確信其為真實之
    程度」，即不能遽認被告有此犯罪之認定，揆諸首開說明，
    不能證明被告犯罪，應為無罪之諭知。
六、另按告訴乃論之罪，告訴人於第一審辯論終結前得撤回其告
    訴；又告訴經撤回者，應諭知不受理之判決，刑事訴訟法第
    238 條第1 項、第303 條第3 款分別定有明文。本件被告丁
    ○○毆打告訴人丙○○，致告訴人胸部挫傷、右眼挫傷及眼
    瞼撕裂傷等傷害部分，業經告訴人提起告訴，並為本件檢察
    官起訴效力所及，又經本院於審理時補充告知被告涉犯刑法
    第277 條第1 項傷害罪名，被告對此部分亦坦承不諱。然刑
    法第277 條第1 項之罪依同法第287 條須告訴乃論，茲據告
    訴人當庭撤回對於被告之傷害告訴，有撤回告訴狀1 紙在卷
    可稽，依照首開說明，本件被告被訴傷害罪部分爰諭知不受
    理之判決。
據上論斷，應依刑事訴訟法第301 條第1 項、第303 條第3 款，
判決如主文。
本案經檢察官甲○○到庭執行職務
中　　華　　民　　國　　96　　年　　6 　　月　　28　　日
             刑事第一庭   審判長法  官  紀文勝
                                法  官  王雅苑
                                法  官  楊昱辰
以上正本證明與原本無異。
如不服本判決，應於判決收受後10日內，向本院提出上訴狀（須
附繕本）。
                                書記官　黃秋萍
中　　華　　民　　國　　96　　年　　6 　　月　　28　　日
